【裁判字號】    96,訴,1745
【裁判日期】    970312
【裁判案由】    侵權行為損害賠償
【裁判全文】
臺灣桃園地方法院民事判決              96年度訴字第1745號
原      告  新光產物保險股份有限公司桃園分公司
法定代理人  歐陽毅
訴訟代理人  丙○○
被      告  陸軍第六軍團第五三.
法定代理人  甲○○
訴訟代理人  乙○○
上列當事人間侵權行為損害賠償事件，本院於民國97年2 月27日
言詞辯論終結，本院判決如下：
    主      文
被告應給付原告新臺幣玖拾萬參仟肆佰捌拾柒元及自民國九十七
年一月十七日起至清償日止，按週年利率百分之五計算之利息。
訴訟費用由被告負擔。
本判決於原告以新台幣參拾萬元供擔保後，得假執行。
    事實及理由
一、原告起訴主張：(一)原告承保訴外人萬鈺通運股份有限公司（
    下稱萬鈺公司）所有車牌號碼168-HE號營業曳引車及揚興通
    運股份有限公司（下稱揚興公司）所有車牌號碼986-HD號營
    業曳引車之車體損失險。嗣於95年5 月8 日上午8 時30分許
    ，前開2 輛營業曳引車於宜蘭縣羅東鎮○○路○ 段與濱海公
    路口前停等紅燈時，遭被告所有，由訴外人，即所屬人員廖
    本誠駕駛之軍58 -1332A 號特種車輛跨越雙黃線撞損。原告
    依與萬鈺公司及揚興公司間之保險契約賠付萬鈺公司車損修
    理費新台幣（下同）1,236,765 元（零件：904,115 元、工
    資：332,650 元）及揚興公司車損修理費173,538 元（零件
    ：165,138 元、工資：7,400 元），合計1,410,303 元後，
    依保險法第53條規定取得代位求償權。(二)依營利事業所得稅
    法查核準則第95條第8 項規定之方法計算結果，查系爭168-
    HE號車及系爭986- HD 號車之使用年數分別為1 年5 月及3
    月，依行政院所頒固定資產耐用年數表及固定資產折舊率表
    之規定，運輸業用貨車之耐用年數為4 年，依定率遞減法每
    年折舊千分之438 ，且其最後一年之折舊額，加歷年折舊累
    計額，其總和不得超過該資產成本原額之十分之九之方式計
    算後，系爭168-HE號車零件費用904,115 元扣除折舊488,73
    3 元，應為415, 382元；系爭986- HD 號車零件費用165,13
    8 元扣除折舊18,083元，應為147,055 元，故系爭168-HE號
    車可請求之修復費用為748,032 元（折舊後之零件費用415,
    382 元＋工資332,650 元）、系爭986-HD號車可請求之修復
    費用為155,455 元（折舊後之零件費用147,055 元＋工資8,
    400 元），故原告得請求之金額合計為903,487 元（計算式
    ：748,032 元＋155,455 元＝903,487 元）。為此，原告爰
    依民法第184 條第1 項前段（、第188 條）、第196 條及保
    險法第53條規定，請求判決除擔保鑌金額外如主文所示。
二、被告則以：同意原告之請求，對於原告主張之事實均沒有意
    見。
三、原告前開主張業據其提出保單資料查詢、駕駛執照、行車執
    照、宜蘭縣警察局道路交通事故當事人登記聯單、估價單、
    歷次出險資料查詢、汽車險賠款收據暨同意書等件（均為影
    本附卷）為證，並據本院依職權調取宜蘭縣警察局羅東分局
    上開交通事故之所有卷宗資料，核與所述情節相符。而被告
    於本院審理時對於原告主張之上開事實，亦不爭執，自信原
    告主張之事實為真正（被告訴訟代理人於言詞辯論時雖表示
    「同意原告之請求」，亦即對原告之請求為認諾；惟其依其
    提出之委任狀所示，其並未經被告授予民事訴訟法第70條之
    特別代理權，故其所為之認諾不生效力，併予說明）。
四、從而，原告依侵權行為損害賠償之法律關係，請求被告給付
    903,487 元，為有理由，自應准許。另遲延之債務，以支付
    金錢為標的者，債權人得請求依法定利率計算之遲延利息；
    應付利息之債務，其利率未經約定，亦無法律可據者，週年
    利率為百分之5 ，為民法第233 條第1 項前段、第203 條分
    別定有明文。本件被告應給付上開損害賠償之債，係以支付
    金錢為標的，依上揭法律規定，原告請求自起訴狀繕本送達
    之翌日即97年1 月17日起至清償日止，按法定利率即週年利
    率百分之5 計算之利息，亦屬有據，應予准許。
五、原告陳明願供擔保聲請宣告假執行，核無不合，爰酌定其數
    額後准許之。
六、據上論結，本件原告之訴為有理由，依民事訴訟法第78 條
    、第390 條第2 項，判決如主文。
中    華    民    國    97    年    3     月    12    日
                  民事第二庭法  官  潘進順
以上正本係照原本作成。
如對本判決上訴，須於判決送達後20日內向本院提出上訴狀。
中    華    民    國    97    年    3     月    13    日
                                書記官  黃進傑


司法院資訊處製作；財團法人民間司法改革基金會備份。
